【裁判字號】    96,易,3042
【裁判日期】    970213
【裁判案由】    竊盜
【裁判全文】
臺灣臺北地方法院刑事判決              96年度易字第3042號
公  訴  人  臺灣臺北地方法院檢察署檢察官
被      告  丁○○
                    （另案在臺灣台北監獄執行中）
上列被告因竊盜案件，經檢察官提起公訴（96年度偵字第8283號
），被告於準備程序進行中就被訴事實為有罪之陳述，經本院告
知簡式審判程序意旨，並聽取公訴人及被告之意見後，本院裁定
依簡式審判程序審理，並判決如下：
    主  文
丁○○犯如附表編號一至四之竊盜罪，累犯，各處有期徒刑壹年
、各減為有期徒刑陸月，如易科罰金，以新台幣壹仟元折算壹日
；應執行有期徒刑貳年。
    事  實
一、丁○○有多次竊盜等前科，經臺灣臺北地方法院定應執行刑
    為有期徒刑1年9月確定，並於民國94年12月3日執行完畢，
    惟仍不知悔改，竟意圖為自己不法之所有，於如附表所示之
    時間、地點，乘附表之被害人停車未在車上之際，以自備鑰
    匙竊取乙○○、戊○○、丙○○、甲○○等人之自用小客車
    ，作為代步工具，並搭載友人劉利寬（另為不起訴處分），
    嗣駛至沒有汽油，即將之棄置於臺北縣新店市○○路36巷口
    等處路旁，嗣經警發覺係失竊車輛，經採證車上刮鬍刀、毛
    髮、煙蒂、檳榔渣與丁○○唾液鑑驗比對DNA，查悉為丁○○於車上所留，因而循線查獲。
二、案經乙○○、戊○○、丙○○等訴由臺北縣政府警察局新店
    分局報請臺灣臺北地方法院檢察署檢察官偵查起訴。
    理  由
一、本案被告丁○○所犯之罪，並非法定刑為死刑、無期徒刑或
    最輕本刑三年以上有期徒刑之罪，亦非高等法院管轄第一審
    之案件，其於本院準備程序中就被訴事實已為有罪之陳述，
    本院乃裁定進行簡式審判程序。又簡式審判程序之證據調查
    ，依刑事訴訟法第二百七十三條之二規定，不受同法第一百
    五十九條第一項審判外陳述排除之限制，再被告對於卷內之
    各項證據亦不爭執證據能力，故卷內所列之各項證據，自得
    作為證據，先予敘明。
二、前述竊盜之犯罪事實，迭據被告丁○○坦承不諱，並經被害
    人乙○○、戊○○、丙○○、甲○○等於警詢時指述明確，
    並經同案被告劉利寬證述明確，且有內政部警政署刑事警察
    局96年6月14日刑醫字第096006 7448號鑑驗書、贓物領保管
    單在卷可稽，足見被告前開自白確與事實相符，應堪採信。
    故本件事證明確，被告犯行堪以認定。
三、核被告所為，係犯刑法第三百二十條第一項之普通竊盜罪。
    其所犯四罪時間地點均不同，犯意各別，應予分論併罰。又
    被告前受如事實欄所載有期徒刑之刑，有台灣高等法院被告
    前案紀錄表在卷可稽，其於執行完畢後五年內再犯有期徒刑
    以上之本罪，為累犯，應依刑法第四十七條第一項規定加重
    其刑。爰審酌被告已有竊盜前科，卻於執行完畢後再犯同一
    罪質之犯罪，可見其並未悔改，惟考量被告行竊之手段未具
    有破壞性，且竊取財物之價值尚非高昂，犯罪後並已坦承犯
    行，態度尚可等一切情狀，量處如主文所示之刑，並定其應
    執行刑。末查，本案被告犯罪時間係於九十六年四月二十四
    日之前，且無中華民國九十六年罪犯減刑條例所定不得減刑
    之情形，爰依同條例第二條第一項第三款規定減其宣告刑二
    分之一，併依同條例第九條，諭知減刑後易科罰金之折算標
    準，附此敘明。
據上論斷，應依刑事訴訟法第四百五十二條、第二百八十四條之
一、第二百七十三條之一第一項、第二百九十九條第一項前段，
刑法第三百二十條第一項、第四十七條第一項、第四十一條第一
項前段、第五十一條第五款，中華民國九十六年罪犯減刑條例第
二條第一項第三款、第七條、第九條，判決如主文。
本案經檢察官黃珮瑜到庭執行職務。
中    華    民    國    97    年    2     月    13    日
                  刑事第三庭    法  官  沈君玲
上正本證明與原本無異。
如不服本判決，應於判決送達後10日內向本院提出上訴狀（應抄
附繕本）。告訴人或被害人如對於本判決不服者，應具備理由請
求檢察官上訴，其上訴期間之計算係以檢察官收受判決正本之日
期為準。
                                書記官  張漪蕙
中    華    民    國    97    年    2     月    15    日
附表：
  ┌──┬─────┬───────────┬──────┬─────┐
  │編號│犯罪時間  │ 失   竊   地  點     │失竊汽車車號│被害人    │
  ├──┼─────┼───────────┼──────┼─────┤
  │ 1  │95年8月21 │臺北縣新店市○○○道前│DB-9890號   │乙○○    │
  │    │日晚上9時 │                      │            │          │
  │    │許        │                      │            │          │
  ├──┼─────┼───────────┼──────┼─────┤
  │ 2  │95年8月25 │臺北縣新店市○○路96號│3701-FE     │戊○○    │
  │    │日下午1時 │前                    │            │          │
  │    │許        │                      │            │          │
  ├──┼─────┼───────────┼──────┼─────┤
  │ 3  │95年11月12│臺北縣新店市○○路100 │0213-FH     │丙○○    │
  │    │日晚上11時│號停車格              │            │          │
  │    │許        │                      │            │          │
  ├──┼─────┼───────────┼──────┼─────┤
  │ 4  │95年12月1 │桃園縣八德市○○路○段 │QE-1861     │甲○○    │
  │    │日上午7時 │540號前               │            │          │
  │    │許        │                      │            │          │
  └──┴─────┴───────────┴──────┴─────┘
附錄本案所犯法條全文
中華民國刑法第320條
（普通竊盜罪、竊佔罪）
意圖為自己或第三人不法之所有，而竊取他人之動產者，為竊盜
罪，處 5 年以下有期徒刑、拘役或 5 百元以下罰金。
意圖為自己或第三人不法之利益，而竊佔他人之不動產者，依前
項之規定處斷。
前二項之未遂犯罰之。


司法院資訊處製作；財團法人民間司法改革基金會備份。
